【裁判字號】    90,訴,1988
【裁判日期】    901220
【裁判案由】    搶奪
【裁判全文】
臺灣板橋地方法院刑事判決                          九十年度訴字第一九八八號
    公  訴  人  臺灣板橋地方法院檢察署檢察官
    被      告  戊○○
                丙○○
右列被告因搶奪案件，經檢察官提起公訴 (九十年度偵字第一八二一六號) ，本院判
決如左：
    主  文
戊○○共同連續意圖為自己不法之所有，而搶奪他人之動產，處有期徒刑壹年陸月。
丙○○共同意圖為自己不法之所有，而搶奪他人之動產，累犯，處有期徒刑壹年。
    事  實
一、戊○○與現役軍人李儀恩 (另由國防部北部地區軍事法院檢察署檢察官偵查) 共
    同意圖為自己不法之所有，基於概括犯意聯絡，先於民國九十年十月十二日晚上
    八時許，由李儀恩駕駛機車後載戊○○，行至臺北縣板橋市○○路與互助街口時
    ，見乙○○行走於路旁，乃推由戊○○乘乙○○不及防備之際出手搶奪乙○○手
    持之紫色手提包一個 (內有現金新臺幣 (下同) 一萬餘元、身分證、健保卡、駕
    駛執照、提款卡、信用卡等物) ，得手後加速離去，將現金朋分，並將手提包及
    其餘財物予以丟棄。復於同年十月中旬某日上午六、七時許，仍由李儀恩駕駛機
    車後載戊○○，行至板橋市○○街三巷口時，見丁○○○行走於路旁，亦推由戊○○乘丁○○○不及防備之際出手搶奪丁○○○手持之黑色小皮包一個 (內有臺
    北新故鄉ＶＩＳＡ卡一張、慶豐銀行ＶＩＳＡ卡一張、陳建維健保卡一張、丁○○○印章一個、鑰匙一副) ，得手後加速離去，因認上開皮包內之財物無可利用
    ，乃該黑色小皮包連同皮包內之財物均丟置於板橋市○○路七十八巷八號旁之舊
    衣服回收桶內。
二、丙○○曾於八十六年八月二十九日，因犯贓物罪為本院判處有期徒刑九月確定，
    又於八十六年九月一日，因犯竊盜罪為本院判處有期徒刑十月確定，又於八十六
    年十一月三日，因犯竊盜罪為本院判處有期徒刑十月確定，上開三罪經本院裁定
    應合併執行有期徒刑二年二月，於八十八年九月二十七日縮刑執行完畢；復於八
    十九年五月八日，因違反毒品危害防制條例案件為本院判處有期徒刑六月確定，
    於九十年五月十日執行完畢，猶不知悔改，竟意圖為自己不法之所有，與李儀恩
    基於共同犯意之聯絡，於九十年十月十四日晚上九時五十分許，由丙○○駕駛機
    車後載李儀恩，行至板橋市○○路九十八號前時，見甲○○行走於路旁，乃推由
    李儀恩乘甲○○不及防備之際出手搶奪甲○○手持之手提袋一個 (內有現金八百
    餘元、行動電話一具、信用卡一張、鑰匙一串) ，得手後加速離去，丙○○分得
    上開行動電話一具，餘則由李儀恩分得。
三、嗣於九十年十月二十六日晚上十一時四十五分許，經警在板橋市○○街五十五巷
    二十號前查獲丙○○持有上開行動電話，因而查知丙○○犯搶奪罪行，並依丙○○之供述，於翌日 (同年十月二十七日) 凌晨四時許在板橋市○○路○段與文聖
    街口查獲戊○○及李儀恩，復經戊○○及李儀恩帶同而於當日凌晨五時許在板橋
    市○○路七十八巷八號旁之舊衣服回收桶內起獲丁○○○之黑色小皮包及皮包內
    之財物。
四、案經台北縣警察局海山分局報請台灣板橋地方法院檢察署檢察官偵查起訴。
    理  由
一、右揭事實業據被告戊○○、丙○○於警訊及偵審時供承不諱，核與共犯李儀恩於
    警訊時所供之情節相符，復經被害人乙○○、丁○○○、甲○○指證在卷，此外
    ，並有被害人丁○○○、甲○○領回贓物而立具之贓物認領保管單各一件附卷可
    憑，事證明確，被告等之犯行足堪認定。
二、核被告戊○○、丙○○所為，均係犯刑法第三百二十五條第一項之搶奪罪。被告
    戊○○、丙○○分別與李儀恩彼此間具有犯意聯絡及行為分擔，均為共同正犯。
    又被告戊○○先後二次搶奪犯行，時間緊接，構成要件相同，顯係基於概括犯意
    反覆而為，應依連續犯之規定論以一罪，並依法加重其刑。查被告丙○○曾於八
    十六年八月二十九日，因犯贓物罪為本院判處有期徒刑九月確定，又於八十六年
    九月一日，因犯竊盜罪為本院判處有期徒刑十月確定，又於八十六年十一月三日
    ，因犯竊盜罪為本院判處有期徒刑十月確定，上開三罪經本院裁定應合併執行有
    期徒刑二年二月，於八十八年九月二十七日縮刑執行完畢；復於八十九年五月八
    日，因違反毒品危害防制條例案件為本院判處有期徒刑六月確定，於九十年五月
    十日執行完畢，有台灣高等法院檢察署刑案紀錄簡覆表附卷可按，其於五年內再
    犯本件有期徒刑以上之罪，為累犯，應依法加重其刑。爰分別審酌被告之素行狀
    況、犯罪動機、手段、所生危害、犯罪後態度等一切情狀，各量處如主文所示之
    刑。
據上論斷，應依刑事訴訟法第二百九十九條第一項前段，刑法第二十八條、第五十六
條、第三百二十五條第一項、第四十七條，判決如主文。
本案經檢察官李吉祥到庭執行職務。
中      華      民      國    九十      年     十二     月     二十     日
    臺灣板橋地方法院刑事第五庭
                                    法  官    戴   嘉   清
右正本證明與原本無異
如不服本判決應於送達後十日內向本院提出上訴狀
                                    書記官    陳   春   銘
中      華      民      國    九十      年     十二     月     二十四   日
附錄本案論罪科刑法條全文：
刑法第三百二十五條
意圖為自己或第三人不法之所有，而搶奪他人之動產者，處六月以上五年以下有期徒
刑。
因而致人於死者，處無期徒刑或七年以上有期徒刑，致重傷者，處三年以上十年以下
有期徒刑。
第一項之未遂犯罰之。


司法院資訊處製作；財團法人民間司法改革基金會備份。
